臺灣屏東地方法院民事裁定
111年度消債聲字第62號
聲  請  人  
即 債務 人  吳伊嵐即吳美花


代  理  人  陳雅琴律師
相  對  人  
即 債權 人  國泰世華商業銀行股份有限公司

法定代理人  郭明鑑  


相  對  人  
即 債權 人  兆豐國際商業銀行股份有限公司

法定代理人  張兆順  
代  理  人  林勵之  
相  對  人  
即 債權 人  菲商菲律賓首都銀行股份有限公司台北分公司

法定代理人  蔡光超  


相  對  人  
即 債權 人  板信商業銀行股份有限公司

法定代理人  張明道  
代  理  人  許瑋玲  
相  對  人  
即 債權 人  聯邦商業銀行股份有限公司


法定代理人  林鴻聯  
代  理  人  黃心漪  
相  對  人  
即 債權 人  遠東國際商業銀行股份有限公司

法定代理人  周添財  


相  對  人  
即 債權 人  玉山商業銀行股份有限公司


法定代理人  黃男州  
代  理  人  莊凱鈞  

            林汶樺  
相  對  人  
即 債權 人  台新國際商業銀行股份有限公司

法定代理人  尚瑞強  


相  對  人  
即 債權 人  中國信託商業銀行股份有限公司


法定代理人  利明献  


相  對  人  
即 債權 人  仲信資融股份有限公司

法定代理人  陳鳳龍  
代  理  人  王筑萱  
相  對  人  
即 債權 人  萬榮行銷股份有限公司

法定代理人  呂豫文  


相  對  人  
即 債權 人  元大國際資產管理股份有限公司

法定代理人  宋耀明  
代  理  人  唐曉雯  
相  對  人  
即 債權 人  滙誠第一資產管理股份有限公司

法定代理人  莊仲沼  


相  對  人  
即 債權 人  新加坡商艾星國際有限公司台灣分公司

法定代理人  曾慧雯  


相  對  人  
即 債權 人  滙誠第二資產管理股份有限公司

法定代理人  莊仲沼  


相  對  人  
即 債權 人  中華電信股份有限公司臺灣南區電信分公司

法定代理人  張義豐  


相  對  人  
即 債權 人  屏東縣政府財稅局潮州分局

法定代理人  魏妙芳  


相  對  人  
即 債權 人  許宗瑋  
上列當事人因消費者債務清理事件聲請復權，本院裁定如下：
    主  文
債務人吳伊嵐即吳美花准予復權。
    理  由
一、按債務人有下列各款情形之一者，得向法院為復權之聲請：
    一、依清償或其他方法解免全部債務；二、受免責之裁定確
    定；三、於清算程序終止或終結之翌日起三年內，未因第14
    6條或第147條之規定受刑之宣告確定；四、自清算程序終止
    或終結之翌日起滿5年，消費者債務清理條例第144條（下稱
    消債條例）定有明文。
二、本件聲請意旨略以：聲請人前經本院以111年度消債職聲免
    字第6號裁定免責確定，茲因聲請人已受免責之裁定確定，
    爰依消債條例第144條第2款規定聲請復權等語。
三、查聲請人主張之上開事實，業經本院依職權調取111年度消
    債職聲免字第6號依職權裁定免責事件卷宗全卷核閱屬實。
    是聲請人既已受免責之裁定確定，依前揭說明，其向本院聲
    請復權，於法有據，爰裁定如主文。
中　　華　　民　　國　　111 　年　　11　　月　　14　　日
                  民事庭  法　官　曾吉雄
上為正本係照原本作成。
如不服本裁定，應於裁定送達後10日內，以書狀向本院提出抗告
，並繳納抗告費新臺幣1千元。
中　　華　　民　　國　　111 　年　　11　　月　　14　　日
  　                      書記官　鄭美雀